【裁判字號】    96,訴,2169
【裁判日期】    971030
【裁判案由】    強盜等
【裁判全文】
臺灣高雄地方法院刑事判決              96年度訴字第2169號
公  訴  人  臺灣高雄地方法院檢察署檢察官
被      告  甲○○  原名李客.
指定辯護人  本院公設辯護人辛○○
上列被告因強盜等案件，經檢察官提起公訴（96年度偵字第1179
3 號、96年度偵字第14739 號），本院判決如下：
    主  文
甲○○教唆犯結夥強盜罪，累犯，處有期徒刑捌年拾月。褫奪公
權伍年。
被訴收受贓物部分，無罪。
    事  實
一、甲○○前因違反肅清煙毒條例等案件，經本院以86年度訴字
    第3329號判決各判處有期徒刑3 年3 月、8 月，應執行有期
    徒刑3 年9 月確定；因恐嚇案件，經本院以88年度易字第29
    92號判決判處有期徒刑3 月確定，嗣與其違反槍砲彈藥刀械
    管制條例案件之殘刑有期徒刑3 年27日接續執行，並於民國
    95年5 月25日縮刑期滿執行完畢。
二、甲○○因認丁○○所賣之海洛因質量不足，心生不快，曾於
    95年11月27、28日向友人戊○○提及此事，嗣於95年11月30
    日晚上，甲○○至戊○○位於高雄市○○街156 號10樓之租
    屋處，適庚○○及另2 名真實年籍姓名不詳，綽號「大頭」
    、「棋仔」之成年男子（下簡稱「大頭」、「棋仔」）亦在
    該處，甲○○又向戊○○等人提及此事，並提供與戊○○等
    人並未相識之丁○○住家地址，教唆戊○○、庚○○、「大
    頭」、「棋仔」至丁○○住處強盜財物，且允諾事成之後給
    與報酬。戊○○、庚○○（戊○○、庚○○現由本院以97審
    訴字第4533號審理中）、「大頭」、「棋仔」因圖報酬，旋
    即應允後，4 人乃共同基於意圖為自己不法所有之犯意聯絡
    ，結夥於95年11月30日晚上8 時許，分持外型疑似真槍之短
    槍1 把及手銬等物（均未扣案），前往丁○○位於高雄縣鳳
    山市○○街66號4 樓之3 之住處等候，不久丁○○與己○○
    返家，戊○○、庚○○等人見狀分別自公寓左右兩旁樓梯衝
    出，趁丁○○欲以鑰匙開啟門鎖之際，以手銬將己○○雙手
    反銬，再由「大頭」、「棋仔」其中1 人持上開短槍1 把抵
    住己○○太陽穴後，庚○○拿出刑警證自稱警察，並拿走丁○○鑰匙開啟門鎖，押使丁○○、己○○進入丁○○前揭住
    處，庚○○復稱警察調查案件，再以手銬將丁○○銬住，並
    喝令二人低頭蹲於客廳配合調查，丁○○、己○○因行動受
    制，又恐懼渠等以槍枝對其不利，即未有何反抗行為而聽命
    行事，戊○○、庚○○等人藉此使丁○○、己○○身體上、
    精神上處於不能抗拒之狀態後，戊○○再將丁○○帶至房間
    內，迫令丁○○交付錢款，且稱不從即不會放過丁○○等語
    ，丁○○因身體上、精神上處於不能抗拒之狀態，即稱可以
    拿出新臺幣（下同）20萬元，戊○○將此告以庚○○等人後
    ，再向丁○○稱必須交出40萬元供其4 人平分，丁○○因現
    金不足，惟迫於方才戊○○所稱言語，又恐渠等以槍枝對其
    不利，不得不從乃以手機電使其女陳盈如提領現金，後並交
    出手上佩帶之鑽錶與戊○○，庚○○、「大頭」、「棋仔」
    等人則係利用丁○○、己○○身體上、精神上處於不能抗拒
    之際，並於屋內搜括值錢物品（置於房間內抽屜內之6 、7
    萬元現金、丁○○皮包內金額數萬元之現金、紅寶石、藍寶
    石、碎鑽等物），其後陳盈如提領9 萬元現金回家，交與丁○○，丁○○再交與戊○○等人。戊○○等人強盜得手後，
    隨即返回戊○○租屋處，並將所強盜之財物交與在該處等待
    之甲○○，甲○○則依約交付報酬1 萬8 千元與戊○○，1
    萬8 千元與庚○○、「大頭」、「棋仔」等人朋分花用。
三、案經高雄市政府警察局前鎮、左營分局報告臺灣高雄地方法
    院檢察署檢察官偵查起訴。
    理  由
壹、程序部分：
    本判決後述所引用之證據資料，其中傳聞證據部分，縱無刑
    事訴訟法第159 條之1 至第159 條之4 或其他規定之傳聞證
    據例外情形，亦因檢察官、被告甲○○及其辯護人或同意可
    作為證據使用，或未聲明異議，依刑事訴訟法第159 條之5
    第1 項、第2 項之規定，本院審酌該證據作成之情況，認為
    適當，應得為證據。
貳、有罪部分：
一、訊據被告矢口否認有何教唆加重強盜之犯行，辯稱：伊曾向
    丁○○購買8 萬元之海洛因，但毒品質量不足，因此伊要戊○○、庚○○、「大頭」、「棋仔」至丁○○住處，向丁○○要回不足的海洛因，或令丁○○賠錢，並且允諾渠等若與
    丁○○協調成功，會給與報酬，並提供渠等丁○○之住址。
    伊也不知戊○○等人是否有持槍，也從未要戊○○等人強盜
    丁○○，可能是他們臨時改變作法云云。惟查：
  (一)戊○○、庚○○、「大頭」、「棋仔」結夥三人以上強盜部
    分：
  1.戊○○、庚○○、「大頭」、「棋仔」意圖不法所有之犯意
    聯絡，結夥三人以上於95年11月30日晚上8 時許，分持外型
    疑似真槍之短槍1 把及手銬等物，前往丁○○位於高雄縣鳳
    山市○○街66號4 樓之3 之住處，以手銬控制丁○○、己○○行動，至使丁○○不能抗拒，迫令丁○○交出財物，丁○○因處於不能抗拒之狀態，即以手機電使其女陳盈如提領現
    金，並交出手上配戴之鑽錶與戊○○，庚○○、「大頭」、
    「棋仔」等人則趁丁○○、己○○身體上、精神上處於不能
    抗拒之際，並於屋內搜括值錢物品（置於房間內抽屜內之6
    、7 萬元現金、丁○○皮包內數萬元之現金、紅寶石、藍寶
    石、碎鑽等物），其後陳盈如取得9 萬元現金過付與戊○○
    等人等情，業據證人丁○○於本院審理時具結證稱：95年11
    月30日晚間8 時許，伊與己○○一同返家，伊拿鑰匙開啟門
    鎖之際，自左右樓梯衝出各2 人，其中1 人拿槍抵住己○○
    ，該4 人將伊與己○○押進屋內後，庚○○自稱伊是警察，
    用手銬將伊銬住，伊與己○○被迫蹲著，然後他們開始搜房
    屋，接著戊○○將伊帶到房間內，要伊拿出錢款，否則不會
    放過伊，伊因行動受控制，又因他們持槍，非常害怕不敢不
    從，就說可以拿出20萬元，但戊○○出去房間與其他人討論
    後，回來時又說必須拿出40萬元供4 人平分，伊稱伊女兒房
    間抽屜內約有現金6 、7 萬元，但因現金不足，伊打電話請
    伊女兒陳盈如提領現金，並且交出手上鑽錶給戊○○，後來
    陳盈如領了9 萬元回來給戊○○他們，後來戊○○等人離開
    ，伊發現伊皮包內的現金、藍寶石、紅寶石、碎鑽、陳盈如
    房間抽屜內之現金均已被取走等語綦詳（本院卷(一)第196 至
    201 頁、本院卷(二)第265 至269 頁、第273 頁）；而證人己○○亦於本院審理時具結證稱：95年11月30日晚間8 時許，
    伊與丁○○一起回家，丁○○住處是舊式公寓，左右各有電
    梯，丁○○正準備開門時，左邊電梯衝出2 人，其中1 人拿
    手銬將伊手反銬，另一人拿1 把短槍抵住伊太陽穴，押伊與
    丁○○進入屋內，然後他們要伊低頭蹲在客廳角落，他們開
    始在屋內翻箱倒櫃，丁○○則被帶到房間內，後來丁○○女
    兒陳盈如有拿錢回來交給他們等語（本院卷(二)第275 至277
    頁。）明確；證人陳盈如則於偵訊時具結證稱：伊於95年11
    月30日晚間9 時許，接到母親丁○○的電話，要伊提領現金
    10萬元回家，伊只領了9 萬元，回到家後，看見不認識的4
    個男子在家裡走來走去，其中1 個男子要伊不要吵，丁○○
    要伊拿出現金，然後丁○○將現金交給其中1 個男子，當時
    伊覺得丁○○不是自願的等語（臺灣高雄地方法院檢察署96
    年度偵續字第49 0號卷第44、45頁）乙節，互核相符，復有
    玉山銀行玉山鳳山字第07121408號函附之陳盈如95年12月份
    交易明細在卷可稽（臺灣高雄地方法院檢察署96年度偵字第
    33691 號卷第1 、2 頁），應堪認定。
  2.證人戊○○雖於本院審理時具結證稱：被告稱丁○○販賣之
    海洛因質量不足，伊幫甲○○去找丁○○，要其賠海洛因或
    賠錢，當時庚○○等人聽到此事，也說要一起去處理。伊問
    丁○○為何要拿差的海洛因給被告，並要丁○○賠償40萬元
    ，丁○○稱願意賠償被告30萬元，並打電話請其女提領10萬
    元現金回來，又拿出鑽錶給伊，伊只有拿走上開物品，而且
    是出於丁○○自願，並無強盜等語（本院卷(一)第240 頁；本
    院卷(二)第279 、280 頁），惟查：(1)戊○○於本院審理時稱
    ：「（檢察官問：甲○○到你家說買毒品之事，有跟你說他
    向丁○○買多少錢？）前前後後總共買好幾十萬元，最後一
    次買8 萬元，是買海洛因。」「（檢察官問：甲○○跟你說
    海洛因的品質有問題，是指哪一次？）最後一次8 萬元的。
    」，核與被告前揭辯稱相符一致，既係如此，丁○○僅需賠
    償不足之海洛因或等值之金錢即可，何以與戊○○協調下，
    竟願賠償30萬元，且若係調解，被告何以不願出面，丁○○
    與戊○○等人互不相識，何以信任渠等係受被告委託，出面
    調解，而當場交付調解金，足認丁○○交出上開物品予戊○○，斷非出於協調下自願交出，實屬無疑。(2)戊○○雖於本
    院審理時堅決稱與丁○○協調下，丁○○自願交出上開物品
    ，此外復無取得其他物品（本院卷(二)第280 頁），惟除上開
    物品外，丁○○皮包內之紅寶石、藍寶石、碎鑽等物經戊○○等人搶走，業據丁○○結證如前，核與被告供稱：戊○○
    說搶得現金約12萬元、紅寶石、藍寶石、碎鑽、鑽錶等物，
    伊與戊○○認為紅寶石、藍寶石、碎鑽不值錢，就丟棄在戊○○租屋處等語（警卷第5 頁）相符，是戊○○所證，顯非
    屬實，益徵戊○○顯非與丁○○協調金錢債務糾紛，而係強
    盜財物甚明。(3)況且，依戊○○所證，伊在丁○○住處，等
    其女兒提領現金回來，等了約1 、2 小時（本院卷(一)第244
    頁），若丁○○願意賠錢協調，給付方式不僅止現金，縱令
    僅止現金，何以證人不協同丁○○外出提領現金即可，而係
    在場等候他人過付錢款，實與一般協調和解之方式未合。(4)
    綜上，戊○○前揭所證，與現有事證不符，且與常情未合，
    尚難採信。
  3.證人庚○○雖於本院審理時具結證稱：被告委託戊○○處理
    毒品金錢糾紛，當時伊與「大頭」、「棋仔」在場，因被告
    稱事成會包紅包，伊與「大頭」、「棋仔」便和戊○○一起
    至丁○○住處處理。因丁○○不在家，伊與「大頭」、「棋
    仔」在丁○○門外等候，戊○○去買飲料喝。後來丁○○回
    家，伊說伊是來處理她與被告之毒品買賣糾紛，丁○○就開
    門讓伊及「大頭」、「棋仔」進去，伊坐在客廳等戊○○上
    來，後來戊○○進入屋內，戊○○將丁○○叫到房間內談，
    伊不知道他們怎麼談，但是整個處理過程非常平和，沒有人
    大小聲。後來回到戊○○住處，戊○○稱丁○○自願交出10
    萬元及1 支鑽錶，因為事成，被告包1 萬8 千元之紅包給伊
    與「大頭」、「棋仔」平分等語（本院卷(二)第282 至285 頁
    ），惟依庚○○所述，既戊○○與丁○○平和調解即可順利
    解決金錢糾紛，何須證人庚○○與「大頭」、「棋仔」到場
    ，且庚○○竟未為任何協助調解，即可取得報酬，況且調解
    若如此容易，被告自行為之即可，何須損失給與戊○○等人
    之報酬，在在均與常情不符，足認庚○○所證，顯係飾卸之
    詞，不足採信。
  (二)被告於上揭時、地教唆戊○○、庚○○、「大頭」、「棋仔
    」加重強盜部分：
  1.戊○○、庚○○、「大頭」、「棋仔」至丁○○住處強盜財
    物，業經本院認定如前，而戊○○等人與丁○○互不認識，
    渠等至丁○○住處，乃因被告使之，被告並允諾給與報酬，
    提供丁○○住址等情，業據被告供稱：伊確實有提供丁○○
    住址給戊○○等人等語（臺灣高雄地方法院檢察署96年度偵
    字第14739 號卷第11、12頁）；證人戊○○、庚○○於本院
    審理時具結證稱：伊不認識丁○○，是被告要伊去丁○○住
    處處理毒品糾紛，被告稱會給與報酬等語（本院卷(一)第246
    、282 頁），又戊○○等人強盜得手後，隨即返回戊○○家
    中，將所強盜之財物交與甲○○，甲○○則交付1 萬8 千元
    與戊○○，並交1 萬8 千元予庚○○、「大頭」、「棋仔」
    平分，此業據證人戊○○於本院審理時結證稱：伊將在丁○○家中取得之財物交給被告，被告只拿1 萬7 、8 千元給伊
    等語（本院卷(一)第248 頁）、於警詢時證稱：被告拿了1 萬
    8 千元給伊等語（本院卷(一)第148 頁）、證人庚○○於本院
    審理時結證稱：事成之後，被告有包紅包，拿了1 萬8 千元
    給伊、「大頭」、「棋仔」等人平分等語（本院卷(二)第285
    頁），而戊○○、庚○○、「大頭」、「棋仔」與丁○○互
    不認識，乃係基於被告允諾給予報酬，始前往丁○○住處強
    盜財物，顯見戊○○、庚○○、「大頭」、「棋仔」之前揭
    強盜犯行，係基於被告教唆所為。
  2.次查：被告在戊○○租屋處，向戊○○等人提及丁○○販賣
    之毒品質量不足之事，並教唆戊○○、庚○○、「大頭」、
    「棋仔」至丁○○住處強盜財物，並允諾給予報酬，隨即在
    戊○○家中等待等情，業據證人戊○○於本院審理時結證稱
    ：被告講完丁○○販賣之毒品質量不足之事，伊與庚○○、
    「大頭」、「棋仔」就出發去丁○○家，被告在伊租屋處等
    待伊與丁○○協調之結果，後來伊就將在丁○○住處取得的
    財物交給在伊租屋處等待之被告等語（本院卷(一)第244 頁）
    ，核與被告供述及證人庚○○結證內容（本院卷(二)282 、29
    3 頁）相符，顯然被告對於戊○○等人結夥三人以上強盜之
    犯行有所認識並唆使之。
  3.被告雖以戊○○、庚○○、「大頭」、「棋仔」可能臨時改
    變作法，伊沒有要戊○○等人強盜等語置辯，惟戊○○等人
    與丁○○從未有所接觸亦無怨隙，並無理由無端強盜之，果
    如協調不成，僅須如實告以被告即可，況且，被告若僅係委
    請戊○○等人至丁○○家中協調，亦可偕同前往，一方面取
    信丁○○，一方面增加調解成功之可能性，又何須在戊○○
    租屋處等待，且參以被告於警詢時供稱：會聯絡戊○○等人
    至丁○○住處強盜財物，係因為向丁○○購買海洛因，海洛
    因質量不足引起的，伊有寫下自白書等語（警卷第7 頁），
    復有自白書1 紙附卷可憑（警卷第86頁），足認被告乃係唆
    使戊○○等人至丁○○住處強盜財物，而非調解毒品金錢糾
    紛，是以被告辯稱無上開教唆強盜等語，尚難憑採。
  (三)綜上所述，被告所辯與事實不符，委無足採。本件事證明確
    ，被告教唆戊○○、庚○○、「大頭」、「棋仔」結夥強盜
    之犯行，應堪認定。
三、論罪科刑：
  (一)按強盜罪之強暴、脅迫，以所施用威嚇之程度，客觀上足以
    壓抑被害人之意思，致使不能抗拒為已足。至施用之威嚇手
    段，客觀上是否足以壓抑被害人之意思自由，應依一般人在
    同一情況下，其意思自由是否因此受壓制為斷，不以被害人
    之主觀意思為準、最高法院87年度臺上字第3705號判決意旨
    參照，又強盜罪之強暴、脅迫，只須抑壓被害人之抗拒或使
    被害人身體上、精神上處於不能抗拒之狀態為已足，其暴力
    縱未與被害人身體接觸，仍無礙於強盜罪責之成立，最高法
    院89年度台上字第3035號判決意旨參照，且縱令被害人實際
    無抗拒行為，仍於強盜罪之成立，不生影響，最高法院30年
    上字第3023號判例要旨參照。又為強盜罪客體之他人之物，
    究為他人所有，亦僅歸其持有，無庸區分。申言之，凡對於
    事實上就該物有支配力之人，而實施強盜行為，均構成強盜
    罪，最高法院26年度渝上字第369 號判例意旨可參。又被告
    將某甲拷打成傷，迫令交付錢款，即屬以強暴、脅迫使人不
    能抗拒而交付財物，縱由第三人過付錢款，要難謂與強盜罪
    之要件不符，最高法院29年度上字第3112號判例意旨可參。
    查戊○○、庚○○、「大頭」、「棋仔」結夥三人以上於95
    年11月30日晚間8 時許，持外型疑似真槍之短槍1 把及手銬
    等物，前往丁○○位於高雄縣鳳山市○○街66號4 樓之3 之
    住處，以手銬控制丁○○、己○○行動，至使丁○○不能抗
    拒，迫令丁○○交出財物，丁○○因處於不能抗拒之狀態，
    即以手機電使其女陳盈如提領現金，並交出手上配戴之鑽錶
    ，另庚○○、「大頭」、「棋仔」等人則趁丁○○、己○○
    身體上、精神上處於不能抗拒之際，搜括置於丁○○住處之
    財物（置於房間內抽屜內之6 、7 萬元現金、丁○○皮包內
    數萬元之現金、紅寶石、藍寶石、碎鑽等物），其後陳盈如
    取得9 萬元現金過付與戊○○等人，依前揭判例意旨，戊○○、庚○○、「大頭」、「棋仔」所為，自屬強盜無訛。
  (二)次按刑法第321 條第1 項所稱結夥三人，係以結夥犯全體俱
    有責任能力及有犯意之人為構成要件，最高法院30年上字第
    1240號判例意旨參照。查「大頭」、「棋仔」之人雖真實年
    籍不詳，惟為30、40歲之成年人，業據證人戊○○、丁○○
    於本院結證明確（本院卷(一)第238 頁、本院卷(一)第201 頁）
    ，是戊○○、庚○○、「大頭」、「棋仔」所為強盜犯行，
    自符合結夥三人之要件。是戊○○、庚○○、「大頭」、「
    棋仔」所為，應係犯刑法第330 條第1 項之結夥三人以上加
    重強盜罪。
  (三)故核被告所為，係犯刑法第29條第1 項之教唆犯，依同條第
    2 項之規定，依其所教唆之同法第330 條第1 項之結夥三人
    以上加重強盜罪處罰。公訴意旨認被告涉犯同法第328 條第
    1 項普通強盜罪，尚有未洽，惟其起訴事實與本院審理之基
    本事實同一，本院自應予審理，並依刑事訴訟法第300 條規
    定變更起訴法條。
  (四)公訴人雖認被告提供戊○○、庚○○等人丁○○住處，對戊○○、庚○○等人之強盜行為予以助力，應認被告成立強盜
    罪之幫助犯。惟按教唆犯以被教唆者原無犯罪意思，由教唆
    者之教唆始起意實施犯罪行為，為其本質。若他人原有犯意
    ，僅由教唆人之行為而促成，或助成他人犯罪之實行者，則
    應分別情形以共同正犯或從犯論，最高法院30年上第1616號
    判例意旨可參。次按共同正犯中之同謀犯，因其並未參與犯
    罪構成要件之實施行為，僅係以參與犯罪之謀議為其犯罪構
    成要件之要素，故須以嚴格之證據證明其參與謀議，最高法
    院90年臺上第3693號判決意旨可資參照。查戊○○、庚○○
    、「大頭」、「棋仔」與丁○○均不相識，亦無怨隙，渠等
    知悉丁○○住處，係因被告告知之故，渠等乃因受被告委託
    並允與報酬，始萌生前往丁○○住處強盜丁○○財物之犯意
    ，此業據本院認定如前，足認戊○○、庚○○等人所為之加
    重強盜行為，乃係基於被告之造意，因而被告所為應為加重
    強盜之教唆犯，公訴人認被告成立強盜罪之幫助犯，容有未
    洽。再者，被告所為係唆使戊○○、庚○○等人為本件加重
    強盜犯行，並未參與本件加重強盜犯罪之實施行為，此外，
    復無其他證據可資證明被告確有以自己犯罪之意思，參與謀
    議行為，從而，應認被告所為僅有教唆行為，應成立加重強
    盜罪之教唆犯，附此敘明。
  (五)按犯強盜罪，同時剝奪人之行動自由，是否另應成立妨害自
    由罪，需就犯罪行為實施經過之全部情形加以觀察，如該妨
    害自由之行為已可認為強盜行為之著手開始，即以取財之目
    的，加暴行於人身，是其實施之強暴脅迫，即屬強盜罪之部
    分行為，當無另成立妨害自由罪之餘地，最高法院79年度臺
    上字第3832號判決意旨可參。查戊○○等人為本件強盜犯行
    時，以手腳銬銬住丁○○、己○○手腳，限制渠等行動自由
    ，依前揭判例意旨，不須另論妨害自由罪，併予敘明。
  (六)又被告有如前開事實欄所載之犯罪科刑及執行紀錄，此有臺
    灣高等法院被告前案紀錄表1 份在卷可稽，其前受徒刑之執
    行完畢後，5 年以內故意再犯本件有期徒刑以上之罪，為累
    犯，應依刑法第47條第1 項之規定，加重其刑。
  (七)爰審酌被告教唆戊○○、庚○○、「大頭」、「棋仔」持以
    短槍至丁○○住處強盜財物之動機，係基於毒品買賣糾紛而
    起，尚非無端強盜他人，惟其以教唆強盜之方式，獲取他人
    財物以解決爭端，仍嚴重影響被害人財產安全及社會治安，
    惡性不輕，又犯後矢口否認犯行，態度欠佳，並斟酌本件犯
    罪之動機、目的、手段及被害人所受之損害等一切情狀，量
    處如主文所示之刑。復依被告所犯教唆加重強盜罪之性質，
    嚴重侵害社會及個人法益，本院認有禠奪公權之必要，併予
    宣告禠奪公權5 年。另被告犯罪雖係於96年4 月24日以前，
    惟其所犯刑法第330 條第1 項加重強盜罪，經本院量處之宣
    告刑，已逾有期徒刑1 年6 月，依上開減刑條例第3 條第1
    項第15款規定，不符合減刑條件，附此敘明。
  (八)末查，戊○○、庚○○雖業經提起公訴，現由本院以97審訴
    字第4533號審理中，並於該案扣得玩具槍、手銬、刑警證等
    物品，有臺灣高雄地方法院檢察署檢察官起訴書1 份（96年
    度偵字第33691 號、96年度偵續字第490 號、97年度偵字第
    2204號）可參，惟上開物品尚非本院應職權義務沒收之物，
    且與被告本件教唆強盜犯行是否存有直接密切之關係未明，
    本院爰不另為沒收之處理，附此敘明。
、無罪部分：
一、公訴意旨略以：被告明知戊○○持有之30000 元及鑽錶係自
    丁○○處盜得，竟於95年11月30日晚間，在高雄市○○街15
    6 號10樓，予以收受，因認被告另涉犯刑法第349 條收受贓
    物罪嫌云云。
二、惟按竊盜罪之成立，原以不法取得他人之財物為其要件，教
    唆行竊而收受所竊之贓，其受贓行為當然包括於教唆竊盜行
    為之中，不另成收受贓物罪名，最高法院28年上第2708號判
    例可資參照。依此判例意旨及共犯法理，教唆他人強盜，而
    收受所強盜之贓，自應為同一解釋。是以，縱然被告收受戊○○等人至丁○○住處取得之財物，此業經本院認定如前，
    復有購買物品流當品證明單及照片2 張在卷足憑（警卷第85
    、87頁），惟被告教唆戊○○等人至丁○○住處強盜丁○○
    ，嗣取得上開強盜之財物，自包含於教唆強盜行為之中，不
    另成立收受贓物等罪。是以，公訴人認被告尚另構成收受贓
    物犯行云云，容有誤會，惟被告所犯既係在刑法修正後，檢
    察官復以幫助強盜、收受贓物罪嫌二罪之數罪併罰方式起訴
    被告，從而，本院自應就被告被訴收受贓物犯行部分，另為
    無罪之諭知。
肆、本件被告及其他被告乙○○被訴幫助詐欺犯行部分，業經本
    院前以簡易判決處刑程序審結在案（本院96年度簡字第3083
    號、96年度簡字第3182號），附此敘明。
據上論斷，應依刑事訴訟法第299 條第1 項前段、第300 條、第
301 條第1 項，刑法第29條第2 項、第330 條第1 項、第47條第
1 項、第37條第2 項，判決如主文。
本案經檢察官丙○○到庭執行職務。
中    華    民    國    97    年    10    月    30    日
                  刑事第十庭    審判長 法  官 莊松泉
                                       法  官 林揚奇
                                       法  官 顏銀秋
上正本證明與原本無誤。
如不服本判決，應於判決送達後10日內，向本院提出上訴狀，並
應敘述具體理由，如未敘述上訴理由者，應於上訴期間屆滿後20
日內補提理由書狀於本院（切勿逕送上級法院）。
中    華    民    國    97    年    10    月    30    日
                                       書記官  董明惠
附錄論罪科刑法條：
刑法第330條第1項
犯強盜罪而有第321 條第1 項各款情形之一者，處7 年以上有期
徒刑。


司法院資訊處製作；財團法人民間司法改革基金會備份。
